臺灣臺南地方法院新市簡易庭民事小額判決
                                    110年度新小字第267號
原      告  陳隆宣  
被      告  許皓鈞  
上列當事人間請求損害賠償事件，經本院於民國110年4月6日言
詞辯論終結，判決如下：
    主      文
原告之訴駁回。
訴訟費用新臺幣壹仟元由原告負擔。
    事實及理由
一、原告起訴主張：
  ㈠原告於民國109年12月14日將其所飼養之名為「小玫瑰」之狗
    （下稱系爭犬隻）帶至被告所任職之佳諾動物醫院（址設：
    臺南市○○區○○路000號）就醫，由被告看診，系爭犬隻曾罹
    患癌症經手術取出腫瘤，後來恢復良好。依被告之醫囑，先
    對系爭犬隻為血液檢查，並住院注射加入藥劑之營養針及供
    給純氧治療，用純氧治療時系爭犬隻狀況不錯，惟原告於隔
    天卻被通知系爭犬隻已死亡，原告趕到時系爭犬隻屍體呈僵
    硬狀態，似已死亡多時。嗣原告持血液檢查報告，向多名專
    業人士諮詢，皆認為依該血液報告顯示，系爭犬隻並無立即
    死亡之病況，原告乃找被告理論，才得知被告未經原告同意
    ，擅自停止供給純氧，且以血管注射方式注射過量營養針（
    每日500㏄），原告諮詢之專業人士認為應用皮下注射方式，
    注射少量營養針（每日150㏄）。依照上開血液檢查報告系爭
    犬隻應該不會突然死亡，系爭犬隻死亡係因被告醫療疏失所
    造成，故原告依侵權行為之法律關係提起本件訴訟，請求被
    告賠償原告飼養系爭犬隻所花費之營養品、狗糧，共計新臺
    幣（下同）10萬元。
  ㈡並聲明：被告應給付原告10萬元，及自起訴狀繕本送達翌日
    起至清償日止，按週年利率5％計算之利息。
二、被告則辯以：
　㈠原告雖認為系爭犬隻死亡係因被告停止純氧治療與營養針劑
    量過量所致，但這些都會有明顯症狀出現，例如停止純氧供
    應時會因缺氧而出現喘氣狀況，營養針過量會影響生命的是
    肺水腫，肺水腫也會有過度喘氣、呼吸加速的狀況，但系爭
    犬隻並未出現這些狀況。血液檢查報告是我們醫院出具，該
    報告結果參照系爭犬隻當下情況檢驗數值並沒有很多異常，
    但系爭犬隻入院時嚴重脫水，為9-10％的脫水現象，會有眼
    眶凹陷、精神沈鬱、瞳孔反射不佳等情況，系爭犬隻之死亡
    係因器官衰竭與惡病質，且系爭犬隻當時已14.5歲，又有癌
    症，故認為是自然死亡或疾病死亡，與被告之治療無關。如
    原告主張是被告之醫療疏失造成系爭犬隻死亡，原告應提出
    相關證據證明。
　㈡並聲明：原告之訴駁回。
三、本院得心證之理由：
  ㈠按因故意或過失，不法侵害他人之權利者，負損害賠償責任
    ，民法第184條第1項前段固有明文。又當事人主張有利於己
    之事實者，就其事實有舉證之責任，民事訴訟法第277條前
    段定有明文。民事訴訟如係由原告主張權利者，應先由原告
    負舉證之責，若原告先不能舉證，以證實自己主張之事實為
    真實，則被告就其抗辯事實即令不能舉證，或其所舉證據尚
    有疵累，亦應駁回原告之請求。而依民法第184條第1項前段
    規定，侵權行為之成立，須行為人因故意過失不法侵害他人
    權利，亦即行為人須具備歸責性、違法性，並不法行為與損
    害間有因果關係，始能成立，且主張侵權行為損害賠償請求
    權之人，對於侵權行為之成立要件應負舉證責任（最高法院
    100年度台上字第328號判決意旨參照）。
　㈡本件原告主張被告擅自停止供給純氧治療及以血管注射方式
    注射過量營養針致系爭犬隻死亡，並提出佳諾動物醫院血檢
    報告為證，惟為被告所否認，並以前揭情詞置辯。而該血液
    報告為系爭犬隻於109年12月14日入院時進行血液檢查所製
    作，血液檢查結果顯示，系爭犬隻之WBC(白血球總數)、Gra
    ns(顆粒球總數)、%Grans(顆粒球比例)、Lym(淋巴球)、%Ly
    m(淋巴球比例)、MCH(平均血紅素含量)、Alt(丙胺酸轉氨脢
    )、Glu(血糖)、Bun(血中尿素氨)、Ast(草酸醋酸轉氨脢)、
    CK(肌酸磷酸脢)等項目檢驗數值超出或低於正常值，惟此僅
    能證明系爭犬隻於109年12月14日入院時之身體狀況已出現
    異常，再參以系爭犬隻已14.5歲，屬於高齡犬隻，前曾罹患
    癌症且動過手術取出腫瘤之情狀，上開項目檢驗值異常亦有
    可能係系爭犬隻之年齡及罹患過癌症而導致，尚難據此認定
    系爭犬隻死亡之原因。而原告復未能提出其他證據證明系爭
    犬隻之死亡與被告停止供給純氧治療或血管注射方式注射過
    量營養針之行為有何因果關係，本院無從為有利於原告之認
    定，是原告主張被告之醫療行為有疏失而應負損害賠償責任
    ，自難採信。
四、從而，原告依據侵權行為之法律關係，請求被告賠償10萬元
    ，及自起訴狀繕本送達翌日起至清償日止，按週年利率5％計
    算之利息，為無理由，應予駁回。
五、按訴訟費用，由敗訴之當事人負擔；小額訴訟，法院為訴訟
    費用之裁判時，應確定其費用額，民事訴訟法第78條、第43
    6條之19第1項分別定有明文。本件訴訟費用計1,000元（即
    第一審裁判費），應由敗訴之原告負擔，爰確定如主文第2
    項所示。
六、結論：本件原告之訴為無理由。爰依民事訴訟法第436條之2
    3、第436條第2項、第78條、第436條之19第1項，判決如主
    文。
中　　華　　民　　國　　110 　年　　4 　　月　　22　　日
                    新市簡易庭  法  官　曾仁勇
以上正本證明與原本無異。
如不服本判決，應於送達後20日內，向本院提出上訴狀並表明上
訴理由，如於本判決宣示後送達前提起上訴者，應於判決送達後
20日內補提上訴理由書（須附繕本）。
對於小額程序之第一審判決之上訴，非以其違背法令之理由，不
得為之。且上訴狀內應記載表明（一）原判決所違背之法令及其
具體內容。（二）依訴訟資料可認為原判決有違背法令之具體事
實者。
如委任律師提起上訴者，應一併繳納上訴審裁判費。 
中　　華　　民　　國　　110 　年　　4 　　月　　22　　日
                                書記官  吳佩芬